【裁判字號】    97,上易,467
【裁判日期】    970627
【裁判案由】    竊盜
【裁判全文】
臺灣高等法院高雄分院刑事判決         97年度上易字第467號
上  訴  人
即  被  告  甲○○
上列上訴人因竊盜案件，不服臺灣屏東地方法院97年度易字第14
號中華民國97年3 月31日第一審判決（起訴案號：臺灣屏東地方
法院檢察署96年度偵字第7765號），提起上訴，本院判決如下：
     主  文
上訴駁回。
     事實及理由
一、本案經本院審理後，認原審判決之認事用法及量刑均無不當
    ，應予維持，並引用原審判決書記載之事實、證據及理由。
    （如附件）
二、被告上訴意旨翻異前供，辯稱：扣案扳手是警察在我車上拿
    的，我並未使用扳手竊取電瓶云云，惟被告業於警訊、偵查
    及原審審理中自白持扣案扳手行竊屬實，於本院所辯無非卸
    責之詞，不足採信，其執此上訴，指摘原審判決不當為無理
    由，應予駁回。
據上論斷，應依刑事訴訟法第368條、第373條，判決如主文。
本案經檢察官陳宗吟到庭執行職務。
中    華    民    國    97    年    6     月    27    日
                  刑事第九庭    審判長法  官  莊秋桃
                                      法  官  謝宏宗
                                      法  官  裕斗
以上正本證明與原本無異。
本件判決不得上訴。
中    華    民    國    97    年    6     月    30    日
                                      書記官  白  蘭
附錄本判決論罪科刑法條：
中華民國刑法第321條第1項第3款
（加重竊盜罪）
犯竊盜罪而有左列情形之一者，處 6 月以上、 5 年以下有期徒
刑：
三  攜帶兇器而犯之者。
                                                      Ｆ
附件：
臺灣屏東地方法院刑事判決                97年度易字第14號
公  訴  人  臺灣屏東地方法院檢察署檢察官
被      告  甲○○
上列被告因竊盜案件，經檢察官聲請以簡易判決處刑（96年度偵
字第7765號），因本院認為不宜以簡易判決處刑，改依通常程序
審理（96年度簡字第2001號），茲因被告就被訴事實為有罪之陳
述，經告知簡式審判程序意旨並聽取公訴人及被告之意見後，本
院裁定依簡式審判程序審理，判決如下：
    主  文
甲○○攜帶兇器竊盜，處有期徒刑陸月，如易科罰金，以新臺幣
貳仟元折算壹日。扣案活動扳手壹把沒收。
    事  實
一、甲○○因所有之車號N9-0407 號廂型自用小貨車配置電瓶喪
    失蓄電功能，復因失業缺錢更換，竟基於意圖為自己不法所
    有之竊盜犯意，於民國96年12月4 日凌晨0 時許，駕駛上開
    自用小貨車，至坐落屏東縣東港鎮○○路2 之100 號之「東
    港鎮公所」前，並持其所有而客觀上具有危險性，足供兇器
    使用之活動扳手1 把，將乙○○所有並停放該處之車號4406
    -PA 號自用小貨車車斗下方裝置之ROCKET牌電瓶1 個拆下竊
    取之，得手後置於自己座車右前座下方腳踏板上，旋於離去
    之際，為巡邏員警發現可疑而予盤查發現，扣得上開甲○○
    所有之活動扳手1 把。
二、案經乙○○訴由屏東縣警察局東港分局報告偵辦聲請以簡易
    判決處刑。
    理  由
一、訊據被告甲○○於本院審理時，對其前揭時地竊取配置他人
    車上電瓶之犯罪事實均自白不諱，並與證人乙○○於警詢中
    證述之情節相符，復有扣押物品目錄表、贓物認領保管單、
    查獲照片10幀在卷可稽，被告甲○○自白竊盜犯行，堪認與
    事實相符。本件被告犯罪事證已臻明確，應依法論科。
二、按刑法第321 條第1 項第3 款之攜帶兇器竊盜罪，係以行為
    人攜帶兇器竊盜為其加重條件，此所謂兇器，其種類並無限
    制，凡客觀上足對人之生命、身體、安全構成威脅，具有危
    險性之兇器均屬之，且祇須行竊時攜帶此種具有危險性之兇
    器為已足，並不以攜帶之初有行兇之意圖為必要，最高法院
    著有79年臺上字第5253號判例可資參照。扣案被告甲○○前
    揭時地持以犯罪使用之活動扳手1 把，係以金屬材料製造之
    手工具，材質堅硬，造型厚實且易於握持運使，對於人體顯
    然具有危險性，為前開所稱之兇器。核被告甲○○所為，係
    犯刑法第321 條第1 項第3 款攜帶兇器竊盜罪。
三、爰審酌被告甲○○之年齡、品行、智識能力、犯罪動機、犯
    罪手段、所得財物之價值、對於法益所生侵害之程度，其為
    63年12月27日出生、受有國中畢業教育程度、行為時為失業
    中之人，有警詢年籍等資料在卷可稽，於本件犯罪時年屆33
    歲，正值青壯，前無因犯罪經法院判刑確定之紀錄，有臺灣
    高等法院被告前案紀錄表及臺灣屏東地方法院檢察署刑案資
    料查註紀錄表各1 份在卷可按，素行尚可，並考量本件因缺
    錢更換座車電瓶而竊取他人車用電瓶之動機，夜間對他人停
    放路旁車輛下手行竊之手段，所持工具對於法益所生危險之
    程度，竊得財物之價值，及其犯罪經查獲後已知坦認犯行，
    態度尚可等一切情狀，量處如主文所示之刑，又審酌其年齡
    、職業、收入、社會地位等節，並諭知易科罰金之折算標準
    如主文所示，以資儆懲。
四、扣案活動扳手1 把為被告甲○○所有並供本件犯罪使用，業
    據其自承不諱，依刑法第38條第1 項第2 款規定，並為沒收
    之諭知。
據上論斷，依刑事訴訟法第284 條之1 第1 項、第273 條之第1
項、第299 條第1 項前段，刑法第321 條第1 項第3 款、第41條
第1 項、第38條第1 項第2 款，判決如主文。
本案經檢察官許英輝到庭執行職務
中    華    民    國    97    年    3     月    31    日
                  刑事第二庭    法  官  陳松檀
以上正本證明與原本無異。
如不服本判決應於收受本判決送達後10日內向本院提出上訴書狀
，其未敘述上訴理由者，並得於提起上訴後10日內向本院補提理
由書狀（均須按他造當事人之人數附繕本）「切勿逕送上級法院
」
中    華    民    國    97    年    3     月    31    日
                                書記官  林祥玉
附錄本判決論罪之法條：
中華民國刑法第321條
犯竊盜罪而有左列情形之一者，處六月以上、五年以下有期徒刑：
一、於夜間侵入住宅或有人居住之建築物、船艦或隱匿其內而犯
    之者。
二、毀越門扇、牆垣或其他安全設備而犯之者。
三、攜帶兇器而犯之者。
四、結夥三人以上而犯之者。
五、乘火災、水災或其他災害之際而犯之者。
六、在車站或埠頭而犯之者。
前項之未遂犯罰之。


司法院資訊處製作；財團法人民間司法改革基金會備份。
